【裁判字號】    99,訴,242
【裁判日期】    990505
【裁判案由】    毒品危害防制條例
【裁判全文】
臺灣基隆地方法院刑事判決               99年度訴字第242號
公  訴  人  臺灣基隆地方法院檢察署檢察官
被      告  乙○○
上列被告因違反毒品危害防制條例案件，經檢察官提起公訴（99
年度偵字第508號、99年度毒偵字第422號），被告於準備程序中
就被訴事實為有罪之陳述，本院合議庭裁定由受命法官獨任進行
簡式審判程序審理，茲判決如下：
    主  文
乙○○施用第二級毒品，累犯，處有期徒刑肆月。又施用第一級
毒品，累犯，處有期徒刑捌月，扣案之第一級毒品海洛因貳包（
驗餘淨重零點捌柒公克）沒收銷燬之，包裝上開海洛因之塑膠袋
貳只均沒收。應執行有期徒刑拾月，扣案之第一級毒品海洛因貳
包（驗餘淨重零點捌柒公克）沒收銷燬之，包裝上開海洛因之塑
膠袋貳只均沒收。
    事  實
一、乙○○前因施用毒品案件，經送觀察、勒戒後，認無繼續施
    用毒品之傾向，於89年2 月19日釋放出所，並由臺灣基隆地
    方法院檢察署檢察官以89年度毒偵字第245、340號為不起訴
    處分確定。復因施用毒品案件，經送觀察、勒戒後，認有繼
    續施用毒品之傾向，經法院裁定令入戒治處所施以強制戒治
    ，於90年12月10日戒治執行期滿，並經本院於90年2 月19日
    ，以89年度訴字第818號判決應執行有期徒刑8月確定。再因
    施用毒品案件，經本院於91年4月23日，以91年度訴字第115
    號判處有期徒刑8 月確定。又因施用毒品案件，經本院於94
    年6月8日，以94年度訴字第315號判處有期徒刑1年確定。又
    因施用毒品案件，經本院於96年7 月31日，以96年度訴字第
    464號判處有期徒刑1年確定，已於97年10月8 日執行完畢。
    詎乙○○仍不思悔改，復基於施用第二級毒品甲基安非他命
    之犯意，於99年1 月18日凌晨1時許，在基隆市○○○路119
    巷74號住處附近山坡，以吸食器燒烤吸食方式，非法施用第
    二級毒品甲基安非他命1 次。又基於施用第一級毒品海洛因
    之犯意，於99年1 月20日14時30分許，在同址附近山坡，以
    針筒注射方式，非法施用第一級毒品海洛因1 次。嗣乙○○
    因另案通緝，於同月20日17時10分，在基隆市○○○路 119
    巷口為警查獲，當場扣得其所有之第一級毒品海洛因2 小包
    （驗餘淨重0.87公克），並經警採集其之尿液送驗，結果呈
    毒品嗎啡、甲基安非他命之陽性反應，而查悉上情。
二、案經基隆市警察局第四分局報告臺灣基隆地方法院檢察署檢
    察官偵查終結提起公訴。
    理  由
壹、程序事項：
    查被告乙○○所犯為毒品危害防制條例第10條第1項、第2項
    之施用第一級、第二級毒品罪，非死刑、無期徒刑、最輕本
    刑為3 年以上有期徒刑之罪，或高等法院管轄第一審之案件
    ，被告於本院準備程序中，就被訴事實為有罪之陳述，經告
    以簡式審判程序之旨，並聽取檢察官、被告之意見後，本院
    合議庭業已依刑事訴訟法第273條之1第1 項之規定，裁定由
    受命法官獨任進行簡式審判程序，是本件之證據調查，依刑
    事訴訟法第273條之2規定，不受同法第159條第1 項、第161
    條之2、第161條之3、第163條之1及第164條至第170 條規定
    之限制，合先敘明。
貳、實體事項：
一、上開事實，業據被告於本院準備程序及審理中自白不諱，且
    被告於99年1 月20日為警採集其親自排放之尿液，送請臺灣
    尖端先進生技醫藥股份有限公司，以氣相層析質譜儀分析法
    確認檢驗結果，呈施用第一級毒品海洛因代謝後之嗎啡陽性
    反應及施用第二級毒品甲基安非他命代謝後之甲基安非他命
    陽性反應，此有該公司出具之濫用藥物檢驗報告1 份附卷可
    稽，且本案扣得被告所有供施用第一級毒品海洛因所用之粉
    末2 包，經送交法務部調查局鑑驗結果，確係第一級毒品海
    洛因（驗餘淨重0.87公克）等情，亦有法務部調查局濫用藥
    物實驗室鑑定書附卷可稽。綜上足認被告上開自白與事實相
    符，可以採信。本案罪證明確，被告於強制戒治執行完畢釋
    放後之5 年內，再次施用第一級、第二級毒品之犯行洵堪認
    定，自應依法論科。
二、論罪科刑：
  (一)查海洛因、甲基安非他命係毒品危害防制條例第2條第2項第
    1款及第2款所定之第一級及第二級毒品，被告予以施用，是
    核其所為，係分別犯毒品危害防制條例第10條第1 項之施用
    第一級毒品罪及同條第2 項之施用第二級毒品罪。被告分別
    持有第一級及第二級毒品以供其各次分別施用，其持有之低
    度行為應為其施用之高度行為所吸收，均不另論罪。再被告
    上開所犯2 罪，犯意各別，行為不同，應予分論併罰。被告
    有事實欄所載之科刑執行情形，有台灣高等法院被告前案紀
    錄表在卷可稽，其於受有期徒刑之執行完畢後，5 年內再故
    意犯有期徒刑以上之本罪，為累犯，應依刑法第47條第1 項
    規定加重其刑。審酌被告犯罪之動機、吸食頻率、曾有施用
    毒品之前科仍不知戒除，惟犯罪後坦承犯行，且所犯之施用
    毒品犯行乃戕害自己身心健康，並未危及他人等一切情狀，
    分別量處如主文所示之刑，並定其應執行之刑，以示懲儆。
  (二)扣案之第一級毒品海洛因2包（驗餘淨重0.87 公克），應依
    毒品危害防制條例第18條第1 項前段之規定，宣告沒收銷燬
    之。扣案包裝上開海洛因之塑膠袋2 只，係被告所有供犯罪
    所用之物，業據被告供陳屬實，自應依刑法第38條第1項第2
    款之規定諭知沒收。
據上論斷，應依刑事訴訟法第273條之1第1項、第299條第1 項前
段，毒品危害防制條例第10條第1項、第2項、第18條第1 項前段
，刑法第11條、第47條第1項、第38條第1項第2款、第51條第5款
，判決如主文。
本案經檢察官甲○○到庭執行職務。
中    華    民    國    99    年    5     月    5     日
                  刑事第一庭法  官  王福康
以上正本證明與原本無異。
如不服本判決應於收受送達後10日內向本院提出上訴書狀，並應
敘述具體理由；其未敘述上訴理由者，應於上訴期間屆滿後20日
內向本院補提理由書(均須按他造當事人之人數附繕本)「切勿逕
送上級法院」。
中    華    民    國    99    年    5     月    5     日
                            書記官  彭淑芳
【附錄論罪法條】
毒品危害防制條例第10條：
    施用第一級毒品者，處6月以上5年以下有期徒刑。
    施用第二級毒品者，處3年以下有期徒刑。

司法院資訊處製作；財團法人民間司法改革基金會備份。
